高雄高等行政法院裁定
                                       100年度停字第11號
聲  請  人　王清芬
相  對  人　屏東縣政府
代　表　人　曹啟鴻　縣長
相  對  人　法務部行政執行署屏東行政執行處
代　表　人　羅正平　處長
上列當事人間畜牧法事件，聲請人聲請停止原處分之執行，本院
裁定如下：
　　主  文
聲請駁回。
聲請訴訟費用由聲請人負擔。
    理　由
一、按「原處分或決定之執行，除法律另有規定外，不因提起行
    政訴訟而停止。」「行政訴訟繫屬中，行政法院認為原處分
    或決定之執行，將發生難於回復之損害，且有急迫情事者，
    得依職權或依聲請裁定停止執行。但於公益有重大影響，或
    聲請人之訴在法律上顯無理由者，不得為之。」行政訴訟法
    第116條第1項、第2項定有明文。所謂難以回復之損害，係
    指其損害不能回復原狀，或不能以金錢賠償，或在一般社會
    通念上，如為執行可認達到回復困難之程度而言。若其得以
    金錢補償，尚非所謂發生難以回復之損害。
二、本件聲請意旨略以：相對人屏東縣政府依畜牧法第29條第1
    項及第38條第1項第2款規定，以民國99年8月11日屏府農畜
    字第0990194868號裁處書(下稱裁處書)處罰聲請人新台幣(
    下同)10萬元，並經相對人法務部行政執行署屏東行政執行
    處(下稱屏東執行處)以100年畜罰執字第00045318號(000000
    0000000)通知書(下稱通知書)通知聲請人應於100年7月20日
    下午2時30分前去繳納。惟本件聲請人依相對人屏東縣政府
    100年3月1日屏府農畜字第1000052422號令頒之「屏東縣家
    禽違法屠宰裁罰基準」(下稱裁罰基準)，應受罰之金額應為
    2萬元，相對人屏東縣政府處罰聲請人10萬元，違反平等及
    比例原則。聲請人為經濟及訴訟資源之弱者，業已提起行政
    訴訟(本院100年度簡字第94號)，本件若未於行政訴訟確定
    前停止執行，有違訴訟程序平等原則，故請求停止上開裁處
    書及通知書之執行等語。
三、經查，相對人屏東執行處之通知書僅係通知聲請人應按時繳
    納系爭罰鍰之觀念通知，並非行政處分，聲請人對之聲請停
    止執行，與行政訴訟法第116條第2項規定之要件不符。再者
    ，聲請人僅主張相對人屏東縣政府有未依裁量基準所訂罰鍰
    額度裁處，違反平等及比例原則等語，惟其就因裁處書或通
    知書有關罰鍰之執行，究生何種難於回復之損害、有何急迫
    情事等項，未另行具體主張及釋明，而該罰鍰處分之執行，
    依客觀情形及一般社會通念，並非不得以金錢加以補償，尚
    無損害不能回復原狀或達到回復困難之程度可言，是聲請人
    本件停止執行之聲請，揆諸首揭法條說明，難認為有理由，
    應予駁回。
四、依行政訴訟法第104條、民事訴訟法第95條、第78條，裁定
    如主文。
中　　華　　民　　國　　100　 年　　7　　 月　　6　　 日
             高雄高等行政法院第二庭
                         審判長法官　呂　佳　徵
                               法官　戴　見　草
                               法官　簡　慧　娟
以上正本係照原本作成。
如不服本裁定，應於裁定送達後10日內以書狀敘明理由，經本院
向最高行政法院提出抗告（須按對造人數附具繕本）。
中　　華　　民　　國　　100　 年　　7　　 月　　6　　 日

 　　　　　　　　　　　　　　書記官　涂　瓔　純